Inventaris van het Rechterlijk archief van Oud- en Zuid-Beijerland, 1590-1811
Nationaal Archief, Den Haag
Rechterlijke Archieven in Zuid-Holland: Oud-Beijerland en Zuid-Beijerland
RA Oud- en Zuid-Beijerland
1590-1811
375
1.50 meter; 27 inventarisnummers.
Normale geschreven en gedrukte teksten. De stukken van vóór ca. 1700 zijn geschreven in het gotische cursiefschrift, met name in de oud-Hollandse klerkencursief.
Nationaal Archief, Den Haag
Baljuwschap van Oud-en Zuid-Beijerland
Het archief bevat voor de periode 1590-1811 stukken met betrekking tot de jurisdictie van de overheden van de baljuwschap Oud- en Zuid-Beijerland. Als baljuwschap bezat het het recht van hoge jurisdictie waardoor naast de behandeling van civiele en kleinere criminele strafzaken ook zware criminele vergrijpen zoals halsmisdaden berecht konden worden. Het archief bevat een aantal criminele rollen. Daarnaast omvat het stukken betreffende de rechtsuitoefening door de plaatselijke overheden waarbij de verantwoordelijkheden van de heer vaak werden waargenomen door de aangestelde baljuw, in samenwerking met de schepenen. Het archief bevat tevens een resolutieboek.
Archiefvorming
Geschiedenis van het archiefbeheer
De verwerving van het archief
Het archief is bij Koninklijk Besluit of ministeriële beschikking overgebracht.
3.03
Aanwijzingen voor de gebruiker
Openbaarheidsbeperkingen
Volledig openbaar.
Materiële beperkingen
Aanvraaginstructie
Openbare archiefstukken kunnen online worden aangevraagd en gereserveerd. U kunt dit ook via de terminals in de studiezaal van het Nationaal Archief doen. Om te kunnen reserveren dient u de volgende stappen te volgen:
U maakt een profiel aan op www.gahetna.nl, en logt vervolgens in
Via de archiefinventaris (alleen de beschrijvingen met rode nummers) selecteert u het gewenste archiefstuk door op de knop 'Reserveren' te klikken
In het volgende scherm geeft u aan op welke dag u het archiefstuk wilt inzien
Indien u zich bevindt in de studiezaal en een tafelnummer heeft ontvangen kunt u dit nummer vermelden. Als u geen tafelnummer heeft kunt u tafelnummer 777 laten staan
Vervolgens bevestigt u uw reservering door deze te versturen.
Verwant materiaal
Beschikbaarheid van kopieën
Verwante archieven
Oud-rechterlijk archief van Oud-Beijerland (toegang 3.03.08.133).
Beschrijving van de series en archiefbestanddelen
- Resolutieboek van baljuw en leenmannen van Oud-Beijerland., 1763-1811; 1; 1 deel
- Criminele rol., 1590-1710; 2-7
  - 1590-1620, 2
  - 1673-1677, 3
  - 1682-1684, 4
  - 1682-1701, 5
  - 1694-1700, 6
  - 1703-1710, 7
- Criminele rol van Oud-Beijerland., 1710-1811; 8-15; 8 delen
  - 1710-1721, 8
  - 1712-1721, 9
  - 1726-1735, 10
  - 1735-1745, 11
  - 1745-1778, 12
  - 1778-1787, 13
  - 1788-1794, 14
  - 1796-1811, 15
- Schouwboekje., 1608-1808; 16-18; 3 delen
  - 1608-1662, 16
  - 1658-1729, 17
  - 1730-1808, 18
- 'Eenige stukken van procedures voor de Hooge Vierschaar van Oud- en Zuijd-Beijerland ten tijde van den Heer Bailluw Backers'., 1780-1788; 19
- Resoluties en aanschrijvingen aan- en betrekkelijk tot de Hoge Vierschaar van Oud- en Zuid-Beijerland., 1788-1811; 20
- 'Differente documenten rakende de Hooge Vierschaar van Oud- en Zuid-Beyerland'., 1788-1811; 21
- Informatiestukken en procedures betrekkelijk de plundering op 13 en 14 juli 1787 te Oud-Beijerland voorgevallen., 22
- Rekening van de boedel van Herman van Oosten, man van Trijntjen Hermans., 1695 juni 9; 23; 1 stuk
- Kopie van een akte van arrest., 1737; 24; 1 stuk
- Inventaris van boeken enz. van de criminele rechtbank van de Hoge Vierschaar van Oud- en Zuid-Beijerland., 1811; 25; 1 stuk
- Adviezen in processen voor de Hoge Vierschaar., 1801-1809; 26
  Werd gevonden in oud-rechterlijk archief Oud-Beijerland, 3.03.08.133, inv.nr. 116.
- Approbatie door het Hof van Holland van het reglement op het uitoefenen van de jacht in de Beijerlanden, vastgesteld door de baljuw en mannen van de Hoge Vierschaar aldaar., 1670; 27; 1 charter